臺灣高等法院民事判決　　　　　　　　　　　　　九十一年度上易字第一一０五號
　　上　訴　人　渼亞科技有限公司
　　法定代理人　陳秀玉
　　訴訟代理人　張基賢
　　被 上訴 人　聯勝科技股份有限公司
　　法定代理人　黃美雲　　　　　　　　原住台北縣林口鄉瑞平村瑞樹坑七號
右當事人間請求給付買賣價金事件，上訴人對於中華民國九十一年十月八日臺灣臺北
地方法院九十年度訴字第一三七八號第一審判決提起上訴，本院於九十三年二月十七
日言詞辯論終結，判決如左：
    主      文
上訴駁回。
第二審訴訟費用由上訴人負擔。
    事實及理由
壹、程序方面：
一、被上訴人經合法通知，未於言詞辯論期日到場，核無民事訴訟法第三百八十六條
    各款所列情形，爰依上訴人之聲請，由其一造辯論而為判決，合先敘明。
二、又被上訴人之法定代理人原為王家曜，嗣於民國九十二年三月五日變更為黃美雲
    ，此有被上訴人公司變更登記表一件附卷可稽（見本院卷第三五頁至三八頁），
    並經上訴人聲明由黃美雲承受訴訟，核無不合，應予准許。
貳、實體方面：
一、被上訴人主張：上訴人於民國八十八年二月八日以傳真訂購單之方式，向伊購買
    socket 370cpu card，數量五百套（先交付其中三百套），單價美金 (下同) 六
    ．五元，共計三千二百五十元，交貨方式乃依上訴人指示由鴻霖空運代理股份有
    限公司（下稱鴻霖空運公司）負責運送，受貨人為西班牙巴賽隆納之   MAST
    COMPUTER 98 S.L.（下稱MAST公司），惟上訴人僅就先運送之三百套給付貨款一
    千六百五十元，其餘二百套部分（下稱第四筆交易），伊已於八十八年三月九日
    出貨，然上訴人並未給付上開二百套部分之貨款共計一千一百元。又上訴人於八
    十八年二月十二日向伊訂購 Mainboard.ATX.BX chip一千套（下稱第一筆交易）
    ，單價六十六元，總計六萬六千元；復於八十八年三月四日訂購 ATX type, BX
    chip set mainboard一千套（下稱第二筆交易），單價六十三元，共計六萬三千
    元；嗣於八十八年四月二十六日訂購6AZX2V M/B一千套（下稱第三筆交易），單
    價五十一元，總計五萬一千元，伊均依約出貨。上開四筆交易，上訴人共應給付
    伊貨款十八萬一千一百元，惟上訴人並未依約付款，僅於八十八年五月二十七日
    匯款七萬元。另上訴人於八十八年三月四日所訂購之一千套ATX type, BX chip
    set mainboard (即第二筆交易)，伊將單價折讓一元，降為六十二元，共計折讓
    一千元，故上訴人尚積欠伊十一萬零一百元之貨款迄未清償，為此爰依買賣契約
    之法律關係提起本件訴訟，求為命上訴人給付美金十一萬零一百元，及自起訴狀
    繕本送達之翌日起至清償日止，按年息百分之五計算利息之判決。
二、上訴人則以：兩造交易之慣例，向有業經雙方代表人簽認，以確實對各項交易條
    件達成合意之「訂購單」及「訂購確認單」之文件為據，惟被上訴人所主張之第
    二、三筆交易與前述交易出貨方式皆不相同；且系爭第二筆交易之訂購單上已由
    被上訴人擅自以手寫方式更改單價為六十三元，復於商業發票上記載單價為六十
    九元，伊公司從未被告知該項更改，亦未曾同意過，況依該訂購單之記載，兩造
    就交貨日期尚未確認，足見兩造就該筆交易之意思表示並未達成合致。另系爭第
    三筆交易，不僅無「訂購單」，亦無「訂購確認單」，更難認伊公司為該筆交易
    之買受人。至被上訴人所提出之統一發票、商業發票、產地證明書、出口報單、
    空運提單等出貨文件，全係單向文書，其內容皆可由被上訴人或其員工片面製作
    之，尚不足證明伊公司為系爭第二、三筆交易之買受人，何況上開商業發票、產
    地證明書、出口報單等出貨文件，均清楚載明受貨人係西班牙MAST公司，並非伊
    公司。再觀被上訴人曾發存證信函予訴外人環歐實業有限公司 (下稱環歐公司)
    ，請伊公司訴訟代理人張基賢幫忙協助，轉告西班牙MAST公司盡速處理貨款，嗣
    後並於八十九年三月六日與西班牙MAST公司達成和解協議，足見系爭第二、三筆
    交易之買受人應為西班牙MAST公司，伊公司自無給付該二筆貨款之義務等語置辯
    。
三、原審判命上訴人應給付被上訴人美金三萬四千一百元及自九十年四月十九日起至
    清償日止，按年息百分之五計算之利息，並駁回被上訴人其餘之請求。上訴人就
    其敗訴部分上訴，被上訴人對於原審駁回其請求 (即第三筆交易) 部分則未聲明
    不服。上訴人於本院上訴聲明：(一)原判決不利於上訴人之部分廢棄。(二)右開廢棄
    部分，被上訴人在第一審之訴及假執行之聲請均駁回。被上訴人未於言詞辯論期
    日到場，亦未以書狀為任何聲明或陳述。
四、本件經依民事訴訟法第四百六十三條準用同法第二百七十條之一第一項第三款規
    定，整理並協議簡化爭點及不爭執點後，上訴人同意僅就言詞辯論時所陳述之事
    實及主張之法律關係為論斷。查被上訴人主張：兩造於八十八年二月十二日成立
    第一筆交易，價金計六萬六千元，被上訴人已依約出貨，並於同年三月九日給付
    第四筆交易之貨物，價金為一千一百元，上訴人已於八十八年五月二十七日給付
    七萬元貨款等情，業據其提出訂購單、出口報單、空運提單、產地證明書、商業
    發票、匯入匯款通知書、買匯交易憑證等影本在卷可稽 (見原審卷第八五頁至九
    八頁、第一一一頁至一一六頁 )，並為上訴人所不爭執，堪信被上訴人此部分之
    主張為實在。惟被上訴人主張兩造間另成立第二、三筆交易，上訴人尚欠十一萬
    零一百元貨款未償等情，則為上訴人所否認，上訴人並以前開情詞置辯。是本院
    應予審究之爭點厥為：兩造間是否成立第二、三筆交易之買賣關係？被上訴
    人得請求貨款之數額為何？茲分述如下：
  (一)兩造間確實成立第二筆交易之買賣關係：
    按當事人就標的物及其價金互相同意時，買賣契約即為成立，民法第三百四十五
    條第二項定有明文。本件被上訴人主張：上訴人於八十八年三月四日以訂購單 (
    下稱系爭訂購單)向被上訴人訂購「ATX type, BX chip set mainboard」數量一
    千套，單價原係記載六十二元（嗣經更改為六十三元），總價六萬二千元，其中
    並記載運送人為鴻霖空運公司，出貨方式係由被上訴人為託運人，受貨人與受通
    知人之資料與前次運送相同，並經上訴人之承辦人員即上訴人之訴訟代理人張基
    賢簽名確認，可見上訴人確實向被上訴人訂購上開貨物，兩造間已成立第二筆交
    易等語。上訴人固不爭執系爭訂購單係由其發出之事實，惟辯稱：依兩造交易之
    慣例，須有業經雙方代表人簽認，以確實對各項交易條件達成合意之「訂購單」
    及「訂購確認單」等二種文件為據，被上訴人所主張之第二、三筆交易與前述之
    交易出貨方式皆不相同；且第二筆交易之訂購單上已由被上訴人擅自以手寫方式
    更改單價為六十三元，復於商業發票上記載單價為六十九元，上訴人並未同意該
    項更改，況依該訂購單之記載，兩造就交貨日期尚未確認，故兩造就該筆交易之
    意思表示並未達成合致等語。經查：
  1.細繹上訴人所不爭執之第一、四筆交易相關文件，其中第一筆交易僅有經上訴人
    簽發之訂購單為憑，並無訂購確認單，可證兩造間之交易習慣，並不排除僅有訂
    購單而無訂購確認單之情形；至於第四筆交易雖有上訴人所稱之訂購確認單 (即
    PROFORMA INVOUCE )，惟觀該交易係上訴人於八十八年二月八日以傳真訂購單之
    方式向被上訴人購買socket 370cpu card，數量五百套，單價六．五元，共計三
    千二百五十元，於八十八年二月十一日先交付三百套，嗣於八十八年三月九日再
    交付二百套，有上開產品五百套之訂購單、三百套之商業發票、出口報單、空運
    提單、產地證明書、商業發票、匯入匯款通知書，及二百套之訂購確認單、出口
    報單、空運提單、產地證明書、商業發票等影本在卷可參 (見原審卷第八五頁至
    九二頁、第一一Ｏ頁至一一四頁) 。被上訴人係憑上訴人上開五百套之訂購單上
    表明先運三百套之註記，即予出貨三百套，並未另有三百套之訂購確認單，嗣於
    八十八年三月九日再交付二百套時，即依據上訴人於前一日 (即三月八日) 之訂
    購確認單，而未另有訂購單，顯見前開上訴人所稱之訂購確認單應係就第四筆交
    易剩餘之數量再次確認出貨之數量及單價而已，尚非因此得認兩造之交易模式均
    須有訂購單及訂購確認單等二種文件方屬成立之慣例。何況上訴人之訴訟代理人
    張基賢於本院審理時亦自認並非每一筆交易均有訂購確認單，並自承：「在我們
    下訂單，價格都沒有爭議時，我們就沒有確認單，如果在價格或出貨日期有更正
    時，就要以確認單來確認」等語 (見本院卷第七五頁) ，故上訴人以第二筆交易
    無訂購確認單為由，而否認兩造間成立該筆交易之辯解，委不足採。
  2.上訴人雖辯稱：第二筆交易之訂購單所載單價經被上訴人擅自更改為六十三元，
    未經其同意，故該筆交易不成立等語。惟查，證人即被上訴人公司之業務經理卜
    振中證稱：「因為我們與張基賢談的價格過低，總經理有意見，後來經由電話與
    張先生洽談，張先生也同意更改。所以我們就將訂購單上的單價更改為六十三」
    、「六十三是我改的，因為當時產品有漲價，我有在電話中告訴張基賢，他同意
    更改」等語（見原審卷第一六二頁、本院卷第七四頁），由此可證系爭訂購單上
    單價之更改業經上訴人公司之同意。雖上訴人以證人卜振中為被上訴人公司之受
    僱人，而質疑證人證詞之可信度，然查被上訴人於本院審理時，從未到庭為任何
    聲明或陳述，經對其公司設立地址送達開庭通知書，亦遭郵務機關以「關閉歇業
    」、「原址查無此人、公司」為由而退回，有送達回證一紙附卷可按 (見本院卷
    第五十頁) ，而其法定代理人黃美雲已於九十一年十二月二十七日出境，迄未返
    國乙節，亦經本院向內政部警政署入出境管理局函查屬實，此有該局函附黃美雲
    入出境紀錄一紙在卷可參 (見本院卷第一Ｏ二頁) ，足證被上訴人公司實質上已
    不存在；證人卜振中並陳稱：伊於九十一年九月間離職，且被上訴人公司已於同
    年十二月二十七日倒閉，老闆逃到國外，根本不會回來，伊無法聯絡他們等語，
    顯見證人卜振中於九十二年五月三十日在本院作證時，已非被上訴人公司之受僱
    人，衡情已無偏袒被上訴人之必要，是其證詞尚屬可信。何況系爭訂購單上之數
    量為一千片，單價雖經更改為六十三元，總價仍維持六萬二千元未變動，對此單
    價與總價不符之情事，證人卜振中復證稱：「我在電話中與張基賢談希望單價改
    成六十三元，就隨手在訂購單上把單價改為六十三元，可是後來他說因為西班牙
    的客戶表示單價過高，無法接受，我們就沒有把總價更動，所以訂購單的總價還
    是按照六十二元的總價來計算」等語 (見本院卷第七六頁) ，參以被上訴人就系
    爭第二筆交易請求上訴人給付之貨款亦以單價六十二元計算，是上訴人以訂購單
    之單價遭變動而否認兩造就第二筆交易之買賣關係存在，洵無足採。至於系爭訂
    購單雖記載「交貨日期：88年3月？日（please confirm）」 ，而認兩造於上訴
    人訂購系爭第二筆交易之貨物時，就交貨日期尚未確認，然參諸被上訴人係於八
    十八年三月九日將該筆交易貨物交由上訴人長期往來之鴻霖航空貨運代理股份有
    限公司 (鴻霖空運公司) 運送，顯見兩造嗣後業已確認該筆貨物之交貨日期，始
    由被上訴人出貨，否則該筆交易金額高達六萬二千元，折合新台幣為一百八十餘
    萬元，被上訴人豈有擅自出貨之理？是上訴人辯稱兩造就交貨日期尚未確認，兩
    造就該筆交易之意思表示並未達成合致等語，亦無足取。
  3.又查，系爭第二筆交易與上訴人所承認之第一、四筆交易之出貨方式完全相同，
    均係由被上訴人依上訴人之訂購單指示，將貨物交由上訴人指定之鴻霖空運公司
    出口，此觀該筆交易之出口報單 (見原審卷第一百頁) 記載甚明；苟如上訴人所
    稱第二筆交易係被上訴人強搶其客戶、自行出貨至西班牙之情屬實，則被上訴人
    惟恐上訴人知悉猶不及，焉有仍由上訴人先前往來之鴻霖空運公司運送至西班牙
    之理？證人即鴻霖公司之業務代表吳玉玲對於其與兩造間往來之出貨方式亦結證
    稱：「當初是由被告 (即上訴人) 委託我們把貨送到西班牙，至於貨物的提供者
    則是原告 (即被上訴人)，．．． 貨是原告公司直接交給我的，每次出貨的運費
    都是跟被告要的」等語 (見原審卷第一四六頁至一四七頁) ；上訴人雖否認證人
    吳玉玲證述運費由上訴人支付之事實，辯稱：吳玉玲並非鴻霖空運公司之會計，
    豈能知悉運費係由何方支付等語。惟觀上訴人所不爭執第一筆交易之訂購單及系
    爭第二筆交易之訂購單均記載與鴻霖空運公司吳玉玲、張惠茹聯絡等語，吳玉玲
    對於兩造間交易而由鴻霖空運公司運送之運費應向何方請求，必然知之甚稔，證
    人吳玉玲雖因第二筆交易距離其於原審作證已有二年之久，而無法提出上訴人負
    擔第二筆交易之書面資料，惟其仍證稱：印象中被上訴人公司出的貨，運費係由
    上訴人公司支付等語 (見原審卷第一六五頁) ，其證詞自屬可信。至於第一筆交
    易之訂購單與系爭第二筆交易之商業發票均註明「Cif Barcelona」， 證人吳玉
    玲證稱：其意義係指運費的成本及保險費由台灣支付等語，證人卜振中對此亦證
    稱：是我們送貨到西班牙，運費由我們負責等語，而證人卜振中上開所稱：「運
    費由我們負責」係指「由台灣這邊負責」等語 (見本院卷第七三頁) ，亦經證人
    卜振中於本院證述明確 (見本院卷第七三頁)， 顯見證人卜振中並非證稱運費由
    被上訴人公司負責，上訴人擬以卜振中上開證詞，藉以推翻證人吳玉玲關於上訴
    人支付運費之證述，亦無足取。參以上訴人所不爭執之第一筆交易中，其出口單
    價為六十六元，仍開具單價為七十一元之商業發票，俾上訴人以其間之差價作為
    其利潤；而系爭第二筆交易之出貨條件與上訴人於同年三月四日所發系爭訂購單
    之記載相同，並循兩造交易往例另行開具單價為六十九元之商業發票，此觀上開
    二筆交易之出口報單及商業發票自明；再參諸上訴人已於八十八年五月二十七日
    匯款七萬元予被上訴人 (扣除匯款手續費三十元後，實為六萬九千九百七十元)
    ，此有匯入匯款通知書及賣匯交易憑單等影本在卷足稽，並為上訴人所不爭執，
    堪信為真正。如兩造間僅成立上訴人所不爭執之第一、四筆交易之買賣關係，則
    該二筆交易總價僅六萬七千一百元 (該算式：66000+1100＝67100)，上訴人豈有
    可能匯款七萬元予被上訴人？凡此種種均足證明兩造間確已成立第二筆交易之買
    賣關係。
  4.雖上訴人復抗辯：系爭第二筆交易之商業發票、產地證明書、出口報單、空運提
    單等出貨文件，均清楚載明受貨人係西班牙MAST公司，並非上訴人，且觀被上訴
    人曾以存證信函向環歐公司催討第二、三筆交易之貨款，被上訴人之承辦人卜振
    中亦發函請環歐公司之張基賢幫忙協助，轉告西班牙MAST公司儘速處理貨款，被
    上訴人嗣後並於八十九年三月六日與西班牙MAST公司達成和解協議，而取得二萬
    五千元貨款，可見系爭第二、三筆交易之買受人應為西班牙MAST公司，而非上訴
    人等語。惟查：
  (1)上開第二筆交易之出貨文件所載之受貨人固為西班牙MAST公司，但並非即表示與
    被上訴人交易者即為該公司，此由上訴人所不爭執之第一、四筆交易之受貨人亦
    為西班牙MAST公司觀之甚明；而依第一、二、四筆訂購單記載，兩造之交易模式
    ，本即由被上訴人直接出貨予西班牙MAST公司，是上訴人以被上訴人出貨單據之
    受貨人為西班牙MAST公司為由，辯稱其並非系爭第二筆交易之買受人，要難採信
    。又被上訴人雖曾以存證信函請求訴外人環歐公司支付第二、三筆交易之貨款，
    惟觀系爭第二筆交易之訂購單及出貨文件，均難認該筆交易與環歐公司有關；且
    環歐公司與上訴人公司之負責人均相同乙節，業據上訴人自承在卷 (見本院卷第
    四九頁)，而代表上訴人公司出具系爭第二筆交易訂購單之張基賢 ( 即該訂購單
    上之stony)嗣後確於第三筆交易中以環歐公司之名義向被上訴人訂購主機板之產
    品 (詳後述)，亦有上訴人提出經張基賢簽名確認之訂購單在卷為憑 ( 見原審卷
    第二四六頁至二四七頁) ，故被上訴人陳稱因伊之承辦人疏失將系爭第二筆交易
    之買受人誤為環歐公司，方以存證信函催告環歐公司給付貨款等語，尚屬可信。
    而卜振中發給環歐公司之信函固載明：「 關於3月8日及4月28日二筆貨款，公司
    給我最後期限至 8月15日前須做解決，事關緊急我再次請您幫忙，無論如何請與
    西班牙催此二筆貨款，不然我8月份的薪資將無法領取，請Stony協助，我不勝感
    激謝謝」等語 (見原審卷第六九頁) ；惟證人卜振中亦證稱：「因為上訴人是告
    訴我們說是出貨到西班牙，而西班牙沒有給他貨款，所以他無法給我們，因為當
    時雙方沒有決裂，所以我們才想用這種方式請他向西班牙催討貨款後再給我們」
    等語 (見本院卷第七二頁) ，顯見係因系爭貨物實為三方交易，故被上訴人請上
    訴人催告西班牙MAST公司支付貨款，再由上訴人給付予被上訴人公司，亦與常情
    無違，自難以此遽認西班牙MAST公司方為系爭第二筆交易之買受人；否則如係被
    上訴人與西班牙MAST公司直接交易，被上訴人對於交易細節知之甚稔，大可自行
    催討貨款，焉有透過上訴人公司之承辦人張基賢之理？
  (2)至於被上訴人之副總經理王家信雖於八十九年三月六日與西班牙MAST公司簽訂和
    解協議書，並於同年三月十七日受領西班牙MAST公司給付之第一期分期款二萬五
    千元 (扣除匯款手續費三十元後，實為二萬四千九百七十元) 等情，亦有該和解
    協議書、匯入匯款通知書及賣匯交易憑單等影本在卷可考 (見原審卷第一二五頁
    至一二七頁、第一一七頁至一一八頁) ；惟觀諸該紙和解協議書內容，係就系爭
    第二、三筆交易之貨款應如何分期支付及應如何維修產品所為之協商，並無隻字
    片語提及西班牙MAST公司方為系爭第二筆交易之買受人，自無免除上訴人債務之
    意思，參之證人王家信亦證稱：當時在德國的電腦展，西班牙MAST公司代表來找
    伊，表示願意繼續與被上訴人做生意，且因上訴人已無力清償，始與西班牙MAST
    公司簽訂該和解協議書，該和解協議書所載之金額即為上訴人公司欠被上訴人公
    司之金額，惟嗣後西班牙MAST公司僅付二萬五千元，即未再給付其餘分期款，被
    上訴人公司之前未與西班牙MAST公司直接交易，都是透過上訴人公司等語 (見原
    審卷第二九二頁至二九三頁) ，是上訴人據此抗辯其並非系爭第二筆交易之買受
    人云云，洵無足採。
  (二)兩造間並未成立第三筆交易之買賣關係：
  1.被上訴人主張系爭第三筆交易之買受人亦為上訴人乙節，固據提出出口報單、空
    運提單、產地證明書、商業發票等影本各一件為證 (見原審卷第一Ｏ五頁至一Ｏ
    九頁) ；惟上訴人否認與被上訴人間成立第三筆交易之買賣關係，辯稱：該筆交
    易係被上訴人與環歐公司間之交易等語，並提出環歐公司八十八年四月二十三日
    之訂購單、訂購確認單影本各一紙為證 (見原審卷第二四六頁、第二四七頁) 。
    經查：被上訴人所提出上開出貨文件雖與系爭第一、二、四筆交易模式相同，惟
    被上訴人並未提出任何訂購單以資證明上訴人確實曾向被上訴人訂購該筆貨物；
    且依上訴人提出訴外人環歐公司於八十八年四月二十三日所出具、亦由張基賢簽
    認之訂購單觀之，環歐公司向被上訴人訂購之產品為「6AZX2V」主機板，數量為
    一千片，單價為五十一元，出貨方式仍由被上訴人將貨物送交鴻霖空運公司，可
    見環歐公司該筆訂購之產品，無論是品名、單價及出貨之方式，均與被上訴人所
    主張之系爭第三筆交易相同；參以環歐公司係於八十八年四月二十三日向被上訴
    人訂購前開貨物，亦與被上訴人將第三筆交易之貨物交由鴻霖空運公司，並由鴻
    霖空運公司於八十八年四月二十八日運送之時間相距不過數日，足證被上訴人所
    稱之第三筆交易應係指環歐公司於八十八年四月二十三日所訂購之「6AZX2V」主
    機板、數量為一千片之產品，故上訴人辯稱系爭第三筆交易之買受人應為環歐公
    司，而非上訴人等語，堪信為實在。
  2.至證人吳玉玲雖證稱：印象中被上訴人公司出的貨，運費均是由上訴人公司支付
    ，且依據張基賢之前的貿易方式，推測運費係由上訴人公司支付等語，惟因環歐
    公司與上訴人公司之業務均由張基賢承辦，此觀系爭四筆交易無論是以上訴人公
    司之名義或環歐公司之名義出具訂購單，均係由張基賢簽名確認自明，足見環歐
    公司與上訴人公司雖係不同之法律人格，但實際之負責人均為張基賢，故證人吳
    玉玲就此部分或有誤認之虞；惟縱認系爭第三筆交易之運費係由上訴人公司支付
    ，揆諸環歐公司與上訴人公司實際上均由張基賢經營，二公司之法定代理人均為
    張基賢之妻陳秀玉，公司董事亦大致相同之情形下，由上訴人公司代為支付運費
    ，以為資金之調度，亦無悖於常情。何況環歐公司已經結束營業，並於八十八年
    十一月二十三日解散登記等情，業據上訴人於本院審理時自承在卷 (見本院卷第
    四九頁)，並有環歐公司變更登記事項卡在卷足稽 (見本院卷第六十頁至六一頁)
    ，顯見該公司資力不佳，更需上訴人公司資金之挹注，是證人吳玉玲上開證述尚
    不足推翻訴外人環歐公司方為系爭第三筆交易之買受人之認定。從而，兩造間並
    未成立第三筆交易之買賣關係。
  (三)被上訴人得請求貨款之數額如下：
    按對於一人負擔數宗債務而其給付之種類相同者，如清償人所提出之給付，不足
    清償全部債額時，由清償人於清償時，指定其應抵充之債務；清償人不為前條之
    指定者，依左列之規定，定其應抵充之債務：一債務已屆清償期者，儘先抵充。
    二債務均已屆清償期或均未屆清償期者，以債務之擔保最少者，儘先抵充；擔保
    相等者，以債務人因清償而獲益最多者，儘先抵充；獲益相等者，以先到期之債
    務，儘先抵充。三獲益及清償期均相等者，各按比例，抵充其一部，民法第三百
    二十一條、第三百二十二條分別定有明文。查系爭第一、二、四筆交易之買受人
    均為上訴人，而系爭第一、二、四筆交易之價款則分別為六萬六千元、六萬二千
    元、一千一百元，共計十二萬九千一百元，上訴人業於八十八年五月二十七日支
    付貨款七萬元一節，業經被上訴人於原審自認在卷 (見原審卷第八二頁) ；另被
    上訴人於八十九年三月六日與西班牙MAST公司簽訂和解協議書，西班牙MAST公司
    並已依該和解協議書支付其中第二、三筆交易貨款之第一期分期款二萬五千元，
    其餘分期款則未給付等情，亦經證人王家信證述屬實，並有代表西班牙MAST簽訂
    上開和解協議書之書立之書函及譯文在卷可佐 (見原審卷第二七Ｏ頁至二七一頁
     )，自堪信為實在。又系爭三筆交易均是由被上訴人將貨物交給鴻霖空運公司運
    訂購單在卷可按，並為上訴人所不爭執，是系爭三筆交易之貨款清償期限自應以
    貨物交付予鴻霖空運公司之日期為起算之依據。系爭一、二、四筆交易之貨物分
    別於八十八年二月二十三日、同年三月九日、同年三月九日交付鴻霖空運公司運
    清償期限先後依序抵充之結果，先以上訴人給付之七萬元抵充第一、四筆貨款結
    果，尚有結餘二千九百元 (計算式：00000-00000-0000＝2900) 以供抵充第二筆
    交易之貨款；而第三筆交易之貨物係於八十八年四月二十八日交付鴻霖空運公司
    ，其清償期自然後於第二筆交易，則就西班牙MAST公司對第二、三筆交易貨款已
    給付之二萬五千元部分依上開順序抵充之結果，被上訴人就系爭第二筆交易得請
    求上訴人給付三萬四千一百元 (計算式：00000-0000-00000＝34100)。
五、綜上所述，系爭第二筆交易之買賣關係確實存在於兩造之間，從而，被上訴人依
    據買賣契約之法律關係，請求上訴人給付貨款三萬四千一百元及自起訴狀繕本送
    達翌日之九十年四月十九日起至清償日止，按年息百分之五計算之利息，為有理
    由，應予准許。逾此部分之請求，則屬無據，應予駁回。原審就上開應予准許之
    部分，為被上訴人勝訴之判決，並依兩造之聲請，以供擔保為條件，為准、免為
    假執行之宣告，洵無不合。上訴意旨指摘原判決此部分不當，求予廢棄改判，為
    無理由，應予駁回其上訴。
六、本件為判決基礎事證已臻明確，本院經逐一斟酌兩造歷審所提其餘攻擊、防禦方
    法，均與前開論斷結果無礙，爰不再一一論述，併此敘明。
七、據上論結，本件上訴為無理由，依民事訴訟法第四百四十九條第一項、第四百六
    十三條、第三百八十五條第一項前段、第七十八條，判決如主文。
中　　　華　　　民　　　國　　九十三　　年　　  三　　　月　    二    　日
                              民事第十二庭
                                  審判長法  官  黃  豐  澤
                                        法  官  林  麗  玲
                                        法  官  吳  麗  惠
正本係照原本作成。
兩造均不得上訴。
中　　　華　　　民　　　國　　九十三　　年　　　三　　　月　　　三　　　日
　　　　　　　　　　　　　　　　　　　　書記官  陶  美  玲
